# 营业收入为负数

提问人：xd860205 时间：2018-06-09 21:50:54
请教各位老师，今天的刷屏案例简介如下：、公司年报“占公司营业收入或营业利润 10%以上的行业、产品或地区情况”部分显示，公司电影及衍生品业务营业收入-2,021,463.80 元，较去年同期减少 146.69%，营业成本 6,315,710.45 元，较去年同期增加934.67%，毛利率为 412.43%。请你公司结合收入确认政策，详细说明你公司电影及衍生品业务营业收入为负，但毛利率为正的原因。报告期内出现公司电影及衍生品业务营业收入为负数的情形是因电影《怦然星动》从发行人应分回的发行收入分成调减所致。公司 2016 年确认的电影发行分成收入是按发行人当年提供的收入分成表来确认的， 2017 年发行人根据最新的市场情况提供了新的收入分成表，其表上显示的分成金额减少，公司相应地冲回了多计的电影分成收入。 对此答复，是会计师承认了前期差错导致的营业收入为负数吗，如果会计师承认前期差错那么应该调整期初未分配利润而不是冲减当期收入吧。如果是连续审计，实务中，会计师往往不想承担前期差错的责任（证明以前年度的审计报告有错误），怎么处理更为合适，是与此一样调整当期相应科目吗？ ps:
细看了下报告与回复。此为券商的披露与回复。审计报告里营业收入的披露明细并未有负数情况（可能是审计报告的营业收入明细是包含抵消负数后的明细），可能是券商与会计师未充分沟通的原因。想请问老师们还是事务所遇到此类当期营业收入明细为负数的处理办法。

回答人：chenyiwei
不论是IPO审计还是常规年报审计，这个问题都是如何区分前期差错和会计估计变更的问题。关键是：站在上年末资产负债表日这一时点，依据当时可获得的信息，是否有充分、适当的证据来证明上一年度末会计估计的合理性，而导致最终结果与上年末的估计产生差异的原因完全是由上年末资产负债表日后新出现且无法合理预见的原因导致。 例如，在本案例中，需关注当初与发行人的合作协议中的分成条款，特别是关于分成款的后续调整的约定，例如是否明确约定最终结算前的分成为暂定，最终以最后清算结果为准；如果有这样的约定，则上年度末预计分成款时是否恰当考虑了分成款被后续调减的可能性等。

提问人：xd860205 时间：2018-06-11 10:39:07
谢谢陈版。[size=14.4444446563721px]如果明确约定最终结算前的分成为暂定，最终以最后清算结果为准；如果有这样的约定，且上年度末预计分成款时恰当考虑了分成款被后续调减的可能性。那么今年该营业收入可以以负数列报？

回答人：chenyiwei
可以，这种情况属于会计估计变更而不是前期差错。当然对于“有这样的约定，且上年度末预计分成款时恰当考虑了分成款被后续调减的可能性”是要获取充分证据来证明的。